【裁判字號】    99,交訴,2
【裁判日期】    990325
【裁判案由】    業務過失致死
【裁判全文】
臺灣臺東地方法院刑事判決              99年度交訴字第2號
公  訴  人  臺灣臺東地方法院檢察署檢察官
被      告  乙○○
上列被告因業務過失致死案件，經檢察官提起公訴（99年度偵字
第188號），被告於準備程序中為有罪之陳述，經本院合議庭裁
定由受命法官獨任進行簡式審判程序，判決如下：
    主  文
乙○○從事業務之人，因業務上之過失致人於死，處有期徒刑陸
月，如易科罰金，以新臺幣壹仟元折算壹日。緩刑貳年。
    犯罪事實
一、乙○○係設於花蓮縣吉安鄉「東方水姑娘食品有限公司」之
    送貨員，以駕車為其業務，乃從事業務之人。其於民國98年
    11 月20日上午5時許，駕駛車牌號碼4208-PP號營業用小貨
    車，沿臺東縣成功鎮○○○○○路由北往南方向行駛，於同日
    上午7時55分許，行經臺東縣成功鎮○○○○○路101公里200
    公尺與產業道路交岔路口處時，其原應注意車前狀況，隨時
    採取必要之安全措施，且行經設無號誌之交岔路口，應減速
    慢行，作隨時停車之準備，而依當時天候晴、日間有自然光
    線、柏油路面乾燥無缺陷，道路視距良好無障礙物，並無不
    能注意之情事，竟疏未注意，適有李線福騎乘車牌號碼PVC-
    829 號重型機車，行駛於對向車道，亦疏未注意轉彎車應讓
    直行車先行，貿然左轉，乙○○因有上開疏失，雖緊急煞車
    閃避已不及，2車即於前揭路口處發生碰撞，李線福人車倒
    地，因顱內出血、氣胸當場死亡。乙○○於肇事後未被發覺
    前，於警員據報到場處理時，當場承認其為肇事人，進而接
    受裁判。
二、案經臺灣臺東地方法院檢察署檢察官據報相驗後自動檢舉偵
    查起訴。
    理  由
壹、程序事項
    被告乙○○所犯者非為死刑、無期徒刑、最輕本刑為3年以
    上有期徒刑之罪或高等法院管轄第一審案件，其於準備程序
    進行中，先就被訴事實為有罪之陳述，經告知其簡式審判程
    序之旨，並聽取公訴人、被告之意見後，本院合議庭依刑事
    訴訟法第273條之1第1項之規定，裁定由受命法官獨任以簡
    式審判程序進行本案之審理。
貳、實體事項
一、上揭犯罪事實，業據被告乙○○坦承不諱，且被害人李線福
    因本件車禍受有顱內出血、氣胸等傷害，而當場死亡乙情，
    亦經臺灣臺東地方法院檢察署檢察官督同檢驗員相驗屬實，
    並製有相驗筆錄、相驗屍體證明書、法醫檢驗報告書各1份
    以及相驗照片18張在卷可憑；此外，復有臺灣省花東區行車
    事故鑑定委員會98年12月18日花東鑑字第0986102090號函附
    鑑定意見書、臺東縣警察局成功分局道路交通事故現場圖、
    道路交通事故調查報告表（一）、（二）各1份、現場照片
    24張等附卷可參，足認被告之自白與事實相符，應可採信。
二、按汽車行駛時，駕駛人應注意車前狀況，隨時採取必要之安
    全措施，行經設無號誌之交岔路口，應減速慢行，作隨時停
    車之準備，道路交通安全規則第94條第3項、第93 條第1項
    第2款，分別定有明文。查被告係從事駕駛業務之人，自應
    知悉上開行車規則並予注意，而依其停車時之情況為天候晴
    、有日間自然光線、柏油路面乾燥無缺陷，道路視距良好無
    障礙物，並無不能注意之情事，竟疏未注意，致與被害人所
    騎乘之機車碰撞，其有過失甚明，而其過失行為與被害人死
    亡結果間，顯有相當因果關係，自應負過失責任。又被害人
    李線福就本件事故之發生雖亦與有過失，然仍無卸於被告過
    失責任之成立，併此敘明。
三、綜上所述，本件事證明確，被告所為上開犯行堪可認定，應
    依法論科。
四、按刑法上所謂業務，係指個人基於其社會地位繼續反覆所
    執行之事務，其主要部分之業務固不待論，即為完成主要
    業務所附隨之準備工作與輔助事務，亦應包括在內，最高法
    院71年台上字第1550號判例可資參照。查被告係蓮縣吉安鄉
    「東方水姑娘食品有限公司」之送貨員，以駕車為其業務，
    乃從事業務之人，其駕車肇事致人於死，核其所為，係犯刑
    法第276條第2項業務過失致人於死罪。又被告於肇事後，未
    經有偵查權之公務員或機關發覺其犯嫌前，在事故現場向到
    場處理之警員坦承肇事而願接受裁判，業經其供承在卷，並
    有臺東縣警察局道路交通事故肇事人自首情形紀錄表1紙在
    卷可按，爰依刑法第62條前段之規定減輕其刑。爰審酌被告
    以駕駛汽車為業，理應比一般汽車駕駛人更謹慎小心，竟因
    一時疏忽，造成被害人死亡之結果，兼衡其行為於本件事故
    之發生僅為肇事次因，被害人行為係肇事主因，且其已與被
    害人家屬達成和解，有臺東縣臺東市調解委員會調解書1份
    附卷可考，並已依約給付全部和解金完訖，業據被害人家屬
    丙○○陳明在卷（見審判筆錄第6頁），復已獲取被害人家
    屬丙○○、劉志鵬之原諒，暨其智識程度、家庭狀況、經濟
    狀況、犯後坦承犯行之態度等一切情狀，量處如主文所示之
    刑，併諭知易科罰金之折算標準。
五、末查，被告未曾因故意犯罪受有期徒刑以上刑之宣告，此有
    臺灣高等法院被告前案紀錄表在卷可考，其因一時短於思慮
    ，致觸法網，經此偵審程序及科刑之教訓，應能知所警惕而
    無再犯之虞，且被告已獲取被害人家屬之原諒，檢察官亦請
    求本院為緩刑宣告，被害人家屬復當庭表示對緩刑宣告無意
    見，本院咸認前開宣告之刑以暫不執行為適當，爰依刑法第
    74 條第1項第1款併宣告緩刑2年，以啟自新。
據上論斷，應依刑事訴訟法第273 條之1 第1 項、第299 條第1
項前段，刑法第276 條第2 項、第62條前段、第41條第1 項前段
、第74條第1 項第1 款，刑法施行法第1 條之1，判決如主文。
本案經檢察官甲○○到庭執行職務。
中    華    民    國    99    年    3     月    25    日
                  刑事第三庭  法  官  陳鈺雯
以上正本證明與原本無異。
如不服本判決應於收受送達後10日內向本院提出上訴書狀，並應
敘述具體理由；其未敘述上訴理由者，應於上訴期間屆滿後20日
內向本院補提理由書（均須按他造當事人之人數附繕本）。「切
勿逕送上級法院」。告訴人或被害人對於本判決如有不服，請書
具不服之理由狀，請求檢察官上訴者，其上訴期間之計算係以檢
察官收受判決正本之日期為準。
                              書記官  廖丁逸
中    華    民    國    99    年    3     月    25    日
附錄本案論罪科刑法條：
中華民國刑法第276條
因過失致人於死者，處2年以下有期徒刑、拘役或2千元以下罰金
。
從事業務之人，因業務上之過失犯前項之罪者，處 5 年以下有期
徒刑或拘役，得併科3千元以下罰金。

司法院資訊處製作；財團法人民間司法改革基金會備份。
